【裁判字號】    89,上訴,1693
【裁判日期】    890929
【裁判案由】    懲治走私條例
【裁判全文】
臺灣高等法院高雄分院刑事判決    八十九年度上訴字第一六九三號
    上訴人
    即被告    甲○○
    上訴人
    即被告    丙○○
   共      同
   選任辯護人  陳里己   律師
               歐陽志宏
右上訴人因懲治走私條例案件，不服臺灣高雄地方法院八十九年度訴字第一五九七號
中華民國八十九年九月廿九日第一審判決（起訴案號：臺灣高雄地方法院檢察署八十
九年度偵字第一二三三○號），提起上訴，本院判決如左：
      主      文
上訴駁回。
      事      實
一、甲○○（曾於民國八十一年間因懲治走私條例案件，經台灣澎湖地方法院判處有
    期徒刑六月，緩刑三年確定）為高雄籍「豐滿順」號漁船船長，丙○○與已判刑
    確定之林志忠、楊財均為該漁船船員，丙○○曾於八十七年間因違反能源管理法
    案件，經台灣高雄地方法院判處有期徒刑三月確定，並於八十七年六月二十五日
    執行完畢，仍不知悔改。甲○○、丙○○及林志忠、楊財四人，與某不詳鐵殼船
    上二十餘名不詳姓名之成年人，基於共同私運管制物品進口之犯意聯絡，於八十
    九年五月三十日一時許，在東經十八度四十分北緯二十二度四十五分海域，以新
    台幣（下同）十萬元之代價受該不詳鐵殼船人員之委託，將完稅價格共計二百六
    十七萬七千四百二十元（已逾公告數額十萬元）之大衛杜夫牌洋菸一千五百包、
    七星牌洋菸牌十五萬二千二百包、萬寶路牌洋菸一萬一千包及仿冒之七星牌洋菸
    二萬四千包置於該漁船之密艙私運進口，為警於同年月三十一日三時許，在高雄
    港中和安檢碼頭查獲，並扣得上開未稅洋菸共計十八萬八千七百包。
二、案經內政部警政署高雄港務警察所移送臺灣高雄地方法院檢察署檢察官偵查起訴
    。
      理      由
一、訊之上訴人甲○○、丙○○均否認犯走私罪，上訴人甲○○辯稱：「我們在作業
 時候碰到那艘船，那艘船很惡霸，放出訊號說要搶救，我們就靠過去，他們說船
    漏水要搶救，就有八個人過來我們的船，船上還有十幾人丟煙下來，行為很霸道
    ，我們遇到了也沒有辦法」「是他們逼我們的，他們說我們的船要進港，都是他
    們做的，東西我們都沒有動到」「他們的人在後面跟蹤我們，我們不進港不行，
    他們有二十幾人」「我們不敢明說，但是有讓警察查，想說警察查到就知道了」
    云云；上訴人丙○○辯稱：「當時船主說對方人數多，要我們去船尾，才不會發
    生衝突，事情從頭到尾我都不知情的」云云。惟查：右揭事實，業据上訴人甲○
    ○於原審坦承不諱（見原審卷第四十一頁、四十二頁），上訴人甲○○於警訊中
    亦坦承稱：「貨物搬上船要進港，他們也都知情」（見警卷八十九年五月三十一
    日偵訊筆錄）、「（問：對方答應付的十萬元，打算如何分？）還沒拿到沒有打
    算」、「（問：會不會分給三位船員）會」（見八十九年九月一日原審訊問筆錄
    ）。又上訴人丙○○於原審原雖否認有上開犯行，然嗣後亦坦承犯行，堪信上訴
    人甲○○之自白與事實相符。又證人即巡佐鍾浩榮在原審陳稱：「我們之前就接
    獲情報，等這艘船於八十九年五月三十一日三時進港後我們就上船去查，吳文瑞
    、鄭榮賓二位警員至船艙內查獲香菸」等語明確（見八十九年八月四日原審訊問
    筆錄），又上訴人進港後，並未主動講船上有私貨，是警察找了一個多小時，才
    找到密窩出入口再打開而查獲走私品，並經証人即警員鍾浩榮、吳文瑞、鄭榮賓
    陳述明確（見八十九年十二月廿七日本院訊問筆錄）。此外復有如事實欄所載之
    未稅洋菸扣案及現場照片六張在卷可資佐証，而扣案洋菸中雖有七星牌洋菸二萬
    四千包貼有台灣省菸酒公賣局專賣憑證及行政院規定之警語，然該等洋菸經取樣
    送傑太日煙國際股份有限公司鑑識結果係屬仿冒品，此有八十九年八月二十二日
    八九公高局查字第０五二五四號台灣省菸酒公賣局高雄分局函送之該公司書面文
    件一紙在卷可參，是該等洋菸亦屬未稅洋菸無訛；又右揭洋菸緝獲時完稅價格總
    額為二百六十七萬七千四百二十元，已逾十萬元管制進口物品公告數額，有內政
    部警政署高雄港務警察所經濟組迴文單及查獲違反台灣省內菸酒專賣暫行條例案
    件扣押物品表在卷可稽，本件事證明確，上訴人甲○○、丙○○嗣後翻異否認犯
    罪，係卸責之詞，不足採信，其等犯行已堪認定。
二、上訴人甲○○、丙○○共同私運完稅價格逾公告數額十萬元之管制進口物品之洋
    菸，核其等所為，均係犯懲治走私條例第二條第一項私運管制進口逾公告數額罪
    。上訴人甲○○、丙○○二人與共同被告林志忠、楊財與不詳鐵殼船上二十餘名
    不詳姓名之成年人，就上開行為有犯意聯絡及行為之分擔，均為共同正犯。至上
    訴人甲○○、丙○○私運進口之七星牌洋菸中雖有二萬四千包係屬仿冒，然並無
    證據證明被告四人對該等洋菸為仿冒品有所認識，自無違反商標法第六十三條之
    輸入仿冒商標品罪，附此敘明。上訴人丙○○曾於八十七年間因違反能源管理法
    案件，經台灣高雄地方法院判處有期徒刑三月確定，並於八十七年六月二十五日
    執行完畢，有台灣高等法院被告全國前案紀錄表、台灣高雄地方法院檢察署刑案
    資料查註紀錄表各一份在卷可稽，其於五年內再犯本件有期徒刑以上之罪，為累
    犯，應依法加重其刑。
三、原審適用懲治走私條例第二條第一項、第十一條，刑法第二十八條、第四十七條
    、第三十八條第一項第三款規定，並審酌上訴人甲○○係船長，其有走私前科，
    上訴人丙○○曾犯違反能源管理法案件，其等走私物品達二百六十餘萬元，及其
    等犯罪之動機、目的、手段、品行、乙識程度、所生危害、犯罪後之態度及對國
    家稅收足生影響等一切情狀，量處上訴人甲○○有期徒刑十月，上訴人丙○○有
    期徒刑八月。並說明扣案之仿冒七星牌（Mild Seven）未稅洋煙二萬四千包，及
    七星牌（Mild Seven）洋菸十三萬七千包、萬寶路牌洋菸一萬一千包、七星牌（
    Seven Stars）洋菸一萬五千二百包、大衛杜夫牌洋菸一千五百包，雖非上訴人
    等所有，然為鐵殼船上不詳姓名年籍之人所有，且為渠等共同犯罪所得之物，基
    於共同犯罪行為應由共犯各負全部責任理論，仍應依刑法第三十八條第一項第三
    款規定宣告沒收。並說明「豐滿順」號漁船雖為被告供犯罪所用，然為船東蔡進
    居所有，既非被告所有之物，且非違禁物，其不宣告沒收之理由。經核原判決認
    事用法並無不合，量刑亦屬適當，上訴人甲○○、丙○○上訴否認犯罪，均為無
    理由，均應予駁回。
據上論結，應依刑事訴訟法第三百六十八條，判決如主文。
本案經檢察官林應華到庭執行職務。
中    華    民    國      九十      年       一       月     三十     日
                              臺灣高等法院高雄分院刑事第八庭
                                  審判長法官  郭雅美
                                        法官  洪兆隆
                                        法官  張盛喜
右正本證明與原本無異。
如不服本判決，應於判決送達後十日內向本院提出上訴狀，其未述理由者並應於提
出上訴狀後十日內向本院補提理由書（應附繕本)。
                                      書記官  魏文常
中    華    民    國      九十      年       一       月     三十一   日
附錄本判決之論罪法條：
懲治走私條例第二條第一項
私運管制物品進口、出口逾公告數額者，處七年以下有期徒刑，得併科新臺幣二十萬
元以下罰金。
                                                                        Ｄ


司法院資訊處製作；財團法人民間司法改革基金會備份。
